臺灣桃園地方法院刑事判決　　　　　　　95年度訴字第2410號
公　訴　人　臺灣桃園地方法院檢察署檢察官
被　　　告　子○○
　　　　　　　　　　（另案於臺灣桃園監獄執行中）
選任辯護人　財團法人法律扶助基金會劉純增律師
上列被告因強盜等案件，經檢察官提起公訴（95年度偵字第1047
9 號），本院判決如下：
    主  文
子○○共同連續意圖為自己不法之所有，而搶奪他人之動產，累
犯，處有期徒刑肆年，如附表三編號1 、3 、4 、5 應沒收物品
欄所示之物均沒收；又共同連續意圖為自己不法之所有，以強暴
至使不能抗拒，而取他人之物，累犯，處有期徒刑柒年陸月，如
附表三編號2 、6 應沒收物品欄所示之物均沒收；又連續牙保贓
物，累犯，處有期徒刑肆月，減為有期徒刑貳月；應執行有期徒
刑拾壹年貳月，如附表三應沒收物品欄所示之物均沒收。
    事  實
一、子○○曾因違反毒品危害防制條例及贓物案件，經法院分別
    判處應執行有期徒刑1 年及有期徒刑3 月確定，上開2 罪接
    續執行，於民國91年7 月9 日假釋出監，至同年9 月3 日保
    護管束期滿，且其假釋未經撤銷，未執行之刑期以已執行論
    而執行完畢。
二、子○○與己○○（業經本院另案判處有期徒刑2 年）共同基
    於意圖為自己不法所有之概括犯意聯絡，連續於附表一各編
    號所示之時間，由己○○騎駛車號RVJ-232 號機車（該車為
    己○○之配偶壬○○所有）或車號LQN-535 號機車（該車係
    子○○與己○○另行起意於95年3 月30日下午5 時許，在桃
    園縣桃園市○○○街112 號前共同竊取之贓車，子○○所涉
    竊盜罪嫌，業經本院另案判處有期徒刑10月，己○○所涉竊
    盜罪嫌，亦經本院另案判處有期徒刑4 月確定）搭載子○○
    ，行經附表一各編號所示之地點，二人選定在路旁行走如附
    表一所示之被害人後，即趁被害人未及防備之際，由子○○
    自被害人後方出手搶奪被害人所有如附表一所示之財物，得
    手後旋即逃離現場。
三、子○○與己○○於動手搶奪前雖預見行搶時可能遭被害人反
    抗，竟謀議遇有被害人反抗時即將搶奪犯意提升為強盜犯意
    ，而共同基於意圖為自己不法所有之概括犯意聯絡，連續於
    如附表二所示之時間，由己○○騎駛如附表二所示之機車搭
    載子○○，行經如附表二所示之地點時，二人選定在路旁行
    走如附表二所示之被害人後，原欲趁被害人未及防備之際，
    由子○○出手搶奪如附表二所示之被害人所有之手提包，惟
    遭各該被害人奮力抵抗，不願放開為子○○拉住之手提包，
    子○○與己○○因未能順利取得財物，遂將犯意提升為強盜
    ，並以如附表二所示之強暴方式，至使如附表二所示之被害
    人不能抗拒並分別受有如附表二所示之傷害（傷害部分均未
    據告訴），子○○、己○○始取得如附表二所示之財物。
四、子○○搶得如附表三所示之被害人之身分證及健保卡等證件
    後，明知未得各該被害人之同意，且無依約履行租用行動電
    話門號之意思，竟與己○○或兼與壬○○（所涉行使偽造私
    文書等案件業經本院另案判處有其期徒刑1 年4 月）共同基
    於行使偽造私文書復持以行使之概括犯意聯絡及意圖為自己
    不法所有之詐欺取財概括犯意聯絡，於如附表三所示之時間
    、地點，推由其中1 人持如附表三所示之被害人名義之證件
    ，冒用各被害人之名義或偽以經本人同意授權代為申辦行動
    電話門號，而向遠傳電信股份有限公司（下稱：遠傳公司）
    、和信電訊股份有限公司（下稱：和信公司）及臺灣大哥大
    股份有限公司（下稱：臺哥大公司）申請行動電話門號並詐
    取專案手機變賣換取現金花用，且在如附表三所示之文件上
    偽造如附表三所示之被冒用名義人之簽名及指印後，交予各
    該特約服務中心之不知情店員而加以行使，使該店員誤信子
    ○○等人為申請人本人或已得申請人本人之授權而陷於錯誤
    ，先後交付如附表三所示之手機及SIM 卡，子○○等人取得
    手機後隨即將之變賣換取現金共同花用，並將所取得之SIM
    卡朋分。又子○○明知自己並無付費使用行動電話門號之真
    意，竟基於意圖為自己不法利益之詐欺得利概括犯意，連續
    利用所分得之SIM 卡撥打電話與他人通訊聯絡，致上開各家
    電信公司之通信系統陷於錯誤，予以接收並提供通話服務，
    以此詐術獲取免付費使用門號俾與他人通訊聯絡之不法利益
    ，足以生損害於遠傳公司、和信公司及臺哥大公司行動電話
    用戶管理、費用稽收作業之正確性及黃香靈、庚○○、甲○○○、丁○○及戊○○。
五、子○○明知己○○及壬○○所交付之行動電話1 支（型號：
    Sony Ericsson T610，序號：000000000000000 號）及數位
    相機1 部係己○○及壬○○於95年3 月25日凌晨3 時許，在
    桃園縣桃園市○○路與三民路之交岔路口附近騎駛機車行搶
    路人黎宗璇所得之贓物，仍基於牙保贓物之概括犯意，先於
    95年3 月25日上午，代己○○及壬○○將上開行動電話變賣
    予址設桃園縣桃園市○○路426 號之「基地台通訊行」，另
    於同日下午，代己○○及壬○○將上開數位相機至上址「基
    地台通訊行」加以變賣，子○○變賣行動電話及數位相機所
    得款項，均由子○○、己○○及壬○○3 人平分花用殆盡。
六、案經桃園縣政府警察局刑事警察大隊報請臺灣桃園地方法院
    檢察署檢察官偵查起訴。
    理  由
一、按被告以外之人於審判外之陳述，雖不符前四條之規定，而
    經當事人於審判程序同意作為證據，法院審酌該言詞陳述或
    書面陳述作成時之情況，認為適當者，亦得為證據，刑事訴
    訟法第159 條之5 第1 項定有明文。查被告子○○及其辯護
    人於本院行準備程序時均當庭同意將證人即被害人辛○○、
    李姿儀、甲○○○、丙○○、丁○○、乙○○、癸○○、黎
    宗璇、林金龍等人於警詢時之言詞陳述作為證據，有準備程
    序筆錄1 份在卷可考，且本院審酌該等陳述做成時並無證明
    力明顯過低或證據係違法取得等情況，認上開警詢筆錄有證
    據能力，合先敘明。
二、訊據被告子○○除辯稱：其行搶時都很順利就拿到被害人之
    皮包，並沒有拖行被害人之情形云云外，對其他犯情均坦承
    不諱，核與共犯己○○於檢察官訊問、本院審理時及共犯壬○○於檢察官訊問時具結證述之情節相符，並經證人辛○○
    、李姿儀、甲○○○、丙○○、丁○○、乙○○、癸○○、
    庚○○、戊○○、黎宗璇、林金龍等人於警詢、檢察官訊問
    或兼於本院審理時具結證述綦詳，且有乙○○、癸○○出具
    之贓物認領保管單、乙○○遭搶手機之讓渡書、黎宗璇遭搶
    手機之出售切結書、李姿儀遭搶手機之出售切結書、庚○○
    遭搶手機之出售切結書、犯罪現場照片及如附表三所示之行
    動電話門號申請書、切結書、服務契約書、代辦授權書等物
    件在卷足憑，復有共犯壬○○所持用之0000000000號行動電
    話門號SIM 卡1 枚扣案可佐，足徵被告之自白與事實相符。
    又查，被告偽造各項申請文書冒名申辦行動電話門號，已損
    及電信公司行動電話用戶管理、費用稽收作業之正確性，當
    無異論，又其使用偽造之各項申請文書，目的既在以之冒用
    各被害人名義行事，若其所為涉及不法，不論為刑事、民事
    抑或行政事項，必將使人誤認係該被冒名者所為而對之追究
    責任，因而足生損害於附表三所示之被害人本人事屬當然。
三、被告雖以前詞置辯，但查，參酌證人庚○○於本院審理時具
    結證稱：搶我的人是拉著我包包的肩帶，當時我也是拉著肩
    帶，所以我沒有放手就跟著跑，就是他出手拉住我的皮包時
    ，我有警覺到我的東西被搶了，我就出手要拉回來，他一拉
    的時候，皮包好像有從我的肩部溜下來，不過還是在我的手
    上，所以我就順手繼續拉住，因為對方速度太快了，後來我
    拉不住，跑不贏，就只好鬆手，所以我就跌倒了，從我皮包
    被對方拉住一直到我鬆開皮包跌倒，這中間大概距離一、二
    十公尺等語（見本院卷第100 至102 頁），及證人戊○○於
    本院審理時具結證稱：歹徒騎機車從我左後方靠近時，我的
    包包一開始是被拉走，但是我馬上拉回來，因為包包勾在我
    的手肘，所以我是拉過來，然後我就被拖著走，我有聽到加
    速的聲音，因為我不放，所以我有聽到他們機車加速催油門
    的聲音，我頂多跑了一、兩步，就倒地了，在這個當中，我
    的手還是勾著我的皮包，後來因為我在地上被拖著的時候，
    是在地上滾，然後我的頭一直被撞到，很痛，我就沒有力氣
    ，就放手，拖行的距離有二、三間店面的距離，大概是我步
    行約7 、8 步的距離，包包被搶走之後，因為很痛，我有休
    息一下，我的頭有撞到，身體有一些擦傷，我現在有點忘記
    受傷的部位，我只記得我的頭、左腳膝蓋受傷等語（見本院
    卷第107 至110 頁），足見被告於搶得財物前即已施用強暴
    手段至使庚○○、戊○○不能抗拒而取走其二人手中之皮包
    。況證人庚○○所述其抓住皮包被拉著跑及戊○○所述遭拖
    行等情節，復與共犯己○○於檢察官訊問時具結證稱：95年
    4 月1 日晚上10時30分許，我與子○○在桃園市○○路84號
    前行搶戊○○之財物，子○○出手行搶時，皮包有勾到戊○○的手，我感覺後面怪怪的；95年3 月19日下午5 時40分許
    ，我與子○○在桃園市○○路與博愛路口行搶庚○○之財物
    ，由子○○出手行搶，我是騎機車，我有感覺車子後面變得
    比較重等語（見偵字第10479 號卷第211 至212 頁），及其
    於本院審理時具結證稱：行搶戊○○時，我騎機車，然後當
    時只有我們兩個人，不過當時我就覺得騎的時候，後面有搖
    晃的感覺，好像後面有東西拖住，我的把手比較難控制，就
    是這種感覺，我不是每一件行搶，跟子○○都有這種後面重
    拖的感覺，只有這兩次有，其他的都沒有這種感覺等語（見
    本院卷第117 至118 頁）相吻合，由此益徵被告子○○確有
    以強暴之方式至使庚○○、戊○○不能抗拒而取得財物之強
    盜犯行甚明。此外，尚有庚○○受傷之照片及診斷證明書在
    卷可考，是被告前開所辯，顯為卸責之飾詞，不足採信。綜
    上論斷，本件事證已經明確，被告之犯行堪以認定，應依法
    論科。
四、查被告行為後，刑法及刑法施行法部分條文業經修正公布，
    並均於95年7 月1 日施行。修正後刑法第2 條第1 項之規定
    ，係規範行為後法律變更所生新舊法律比較適用之準據法，
    於修正後刑法施行後，應適用修正後刑法第2 條第1 項規定
    之「從舊從輕」之原則為比較；修正後刑法第2條 第2 項，
    則為同條第1 項之特別規定，於修正後刑法施行後，關於非
    拘束人身自由之保安處分，應依修正後刑法第2 條第2 項之
    規定，適用裁判時之法律。又修正後刑法第35條，乃刑之重
    輕之法定次序與標準，應適用裁判時之修正後刑法第35條之
    規定。修正後刑法第2 條第1 項係採「從舊從輕」原則，適
    用最有利於行為人之法律。既曰法律，自較刑之範圍為廣；
    除法律有特別規定者（如修正後刑法第2 條第2 項非拘束人
    身自由之保安處分適用裁判時法，修正後刑法施行法第9 條
    之3 規定之情形），應依其規定；或事關執行之緩刑之宣告
    ，或犯罪在刑法修正施行前，自首在刑法施行後之自首部分
    ，或程序之規定（程序從新，如刑法第40條沒收宣告之程序
    規定），應適用裁判時之修正後刑法之規定外；依修正後刑
    法第2 條第1 項比較時，應就罪刑有關之共犯、未遂犯、連
    續犯、牽連犯、結合犯以及累犯加重、自首減輕暨其他法定
    加減原因（如身分加減）與加減例等一切情形，綜其全部之
    結果而為比較後，予以整體適用，不能割裂而分別適用有利
    益之條文。關於易科罰金之折算標準、易服勞役之折算標準
    及期限、罰金與死刑是否併予執行、多數有期徒刑定應執行
    之刑時之最高刑期之限制等之修正，事涉行為人易刑折算標
    準金額之多寡與期限之長短及定執行刑時能否就罰金刑併予
    執行或有期徒刑定應執行之刑時最高度之限制，亦均屬依修
    正後刑法第二條第一項所應比較適用法律之範圍。拘束人身
    自由之保安處分，並非屬修正後刑法第2 條第2 項規定應適
    用裁判時法之範圍，除有特別規定者外，亦屬應依修正後刑
    法第2 條第1 項比較適用之法律；從刑附屬於主刑，除法律
    有特別規定者外，依主刑所適用之法律（以上參考最高法院
    95年5 月23日刑事庭第8 次會議決議及最高法院24年上字第
    4634號、24年上字第5292號、27年上字第2615號、29年上字
    第525 號判例）。其次，法律有變更而須為新、舊法之比較
    以定其適用之目的，厥為保障行為人之既有法律地位不致因
    法律之修正而惡化或受到更不利益之結果並兼謀行為人之利
    益，此為最高之價值，非必斤斤於法律體系適用之完整性，
    況或基於法規之性質，如程序性之法律、事涉執行之緩刑規
    定，依法理係均應適用新法，或因法律另有規定，如修正後
    刑法第2 條第2 項規定「非拘束人身自由之保安處分係適用
    裁判時之法律」，修正後刑法施行法第3 條之1 第2 項規定
    「於九十四年一月七日刑法修正施行前犯併合處罰數罪中之
    一罪，且該數罪均符合第四十一條第一項得易科罰金之規定
    者，適用九十年一月四日修正之刑法第四十一條第二項規定
    」，即有此情形係一律適用行為時法之舊法，由是可見遇有
    法律修正而須選擇適用新法或舊法時，須依法規之性質或視
    法律之規定各自決之，不受其他法規如何適用之羈絆，在選
    法適用時，本即寓有可據個別之特性而割裂分別適用新法或
    舊法之容許性，至數項經修正之法律須整體比較以同其新、
    舊法之適用俾維持法律體系之完整性，核係各該法律在適用
    上因具「依附及相互關聯」之特性使然，非屬新、舊法應比
    較利、弊藉資保障行為人之既有法律地位兼謀其利益之立法
    意旨所必然。準此以解，就罪、刑有關之規定諸如共犯、未
    遂犯、連續犯、牽連犯、結合犯以及累犯加重、自首減輕暨
    其他法定加減原因（如身分加減）與加減例等一切情形，應
    綜其全部之結果而為比較後，予以整體適用，不能割裂而分
    別適用有利益之條文，固如前述，惟究其緣由，實係著眼於
    因各該規定皆涉及犯罪之態樣、階段、罪數、法定刑得或應
    否加、減暨加減之幅度，並進而影響法定刑或處斷刑之範圍
    ，換言之，各該罪、刑之規定須經綜合考量整體適用後，方
    能據以限定法定刑或處斷刑之範圍，嗣始得於該範圍內為一
    定刑之宣告，易詞以言，個別宣告刑雖屬單一之結論，然實
    係經綜合考量整體適用各相關罪、刑規定之所得，因之，宣
    告刑所據以決定之各相關罪、刑規定，顯具適用上之「依附
    及相互關聯」之特性，自須同其新、舊法之適用，第查，「
    易刑」或「定執行刑」係規範宣告刑得或應如何執行之法律
    ，核屬為刑之宣告後始生應否適用問題之規定，非屬宣告刑
    所據以決定因而須先行確定如何適用新、舊之法規，依其性
    質，在未為刑之宣告前亦無可能確定應否適用而預先選定須
    適用新或舊法，復無此必要，不寧唯是，該規定所涵攝之「
    小前提」係「宣告刑」，猶與罪、刑規定涵攝之「小前提」
    為「歷史社會事實」迥異，職是，「易刑」及「定執行刑」
    之規定，不論涵攝之「小前提」、決定應否適用之階段及適
    用後所得之法律效果，與罪、刑之規定皆不相侔，與之顯不
    具適用上之「依附及相互關聯」之特性，依前述，要毋須與
    罪、刑之規定同其新、舊法之適用，自得秉其本身之性質而
    各據應涵攝之「小前提」為新、舊、利、弊之比較後個別定
    其法律之適用。茲首就與本案有關且於為刑之宣告前須先行
    及連帶確定應如何適用之法律修正情形列述如下：
  (一)與罪、刑有關且須依修正後刑法第2 條第1 項規定為利、弊
    之比較以定如何適用之法律變更部分：
    (1)刑法第28條原規定「二人以上共同實施犯罪之行為者，皆
      為正犯」，經修正為「二人以上共同實行犯罪之行為者，
      皆為正犯」，亦即將共同正犯限縮僅於「實行」階段始有
      其存在。
    (2)修正前刑法第33條第5 款規定「罰金：（銀元）一元以上
      。」，復依罰金罰鍰提高標準條例第1 條前段規定提高為
      10倍，折算新臺幣為30元；修正後刑法第33條第5 款規定
      「罰金：新臺幣一千元以上，以百元計算之。」，現行刑
      法中有關於罰金刑之最低度刑之規定已有修正，自屬法律
      變更。
    (3)累犯部分，修正前刑法第47條規定「受有期徒刑之執行完
      畢，或受無期徒刑或有期徒刑一部之執行而赦免後，五年
      以內再犯有期徒刑以上之罪者，為累犯，加重本刑至二分
      之一」，95年7 月1 日施行之修正後刑法第47條第1 項則
      規定「受徒刑之執行完畢，或一部之執行而赦免後，五年
      以內故意再犯有期徒刑以上之罪者，為累犯，加重本刑至
      二分之一」，換言之，依修正後之刑法，僅「故意犯」始
      有累犯之適用。
    (4)修正前刑法第55條規定「犯一罪而其方法或結果行為犯他
      罪名者，從一重處斷。」，此即學理上所稱之「牽連犯」
      ，然修正後已將之刪除，即改採一罪一罰之原則。
    (5)修正前刑法第56條規定「連續數行為而犯同一罪名者，以
      一罪論。但得加重其刑至二分之一。」，修正後已將該條
      刪除，即採1 罪1 罰之原則。
    (6)就罰金刑之加減例，修正前刑法第68條規定「拘役或罰金
      加減者，僅加減其最高度」，修正後刑法第67條則規定「
      有期徒刑或罰金加減者，其最高度及最低度同加減之」，
      並刪除第68條有關罰金刑加減之規定，進言之，經修正後
      ，罰金之最低度刑亦在加減之列。
    (7)經綜合適用修正前、後之罪、刑相關規定予以比較，修正
      後之規定顯非較修正前之規定對被告有利，因之，依現行
      即修正後刑法第2條第1項前段規定，此部分自應整體適用
      修正前刑法之有關規定，合先敘明。
  (二)有關罰金刑之幣別及其提高標準之準據亦經修正，修正前刑
    法分則各條文所定之罰金刑，其幣別原為「銀元」，又倘非
    屬72年6 月26日至94年1 月7 日間新增或修正之條文，所定
    罰金數額並依罰金罰鍰提高標準條例第1 條前段規定提高為
    10倍，而依95年6 月14日修正公布、同年7 月1 日施行之中
    華民國刑法施行法第1 條之1 規定：「中華民國九十四年一
    月七日刑法修正施行後，刑法分則編所定罰金之貨幣單位為
    新臺幣。九十四年一月七日刑法修正時，刑法分則編未修正
    之條文定有罰金者，自九十四年一月七日刑法修正施行後，
    就其所定數額提高為三十倍。但七十二年六月二十六日至九
    十四年一月七日新增或修正之條文，就其所定數額提高為三
    倍。」。因修正前、後有關罰金刑部分之處罰輕重相同，並
    未影響國家刑罰權之範圍，僅屬法律之修正而非屬法律有變
    更，應依一般法律適用原則，適用裁判時法。
五、核被告利用如附表一所示被害人不及防備之際，搶奪各被害
    人財物之犯行，均係犯刑法第325 條第1 項之搶奪罪，其以
    如附表二所示之強暴方式至使如附表二所示被害人不能抗拒
    而取得被害人財物之犯行，均係犯刑法第328 條第1 項之強
    盜罪，其冒用如附表三所示被害人之名義申辦行動電話門號
    之犯行，均係犯刑法第216 條、第210 條之行使偽造私文書
    罪，其以冒名申辦行動電話門號之詐術而取得專案手機之犯
    行，均係犯刑法第339 條第1 項之詐欺取財罪，其利用冒名
    申請所取得之SIM 卡撥打電話與他人通話之犯行，均係犯刑
    法第339 條第2 項、第1 項之詐欺得利罪，其替己○○、壬○○出售贓物之犯行，均係犯刑法第349 條第2 項之牙保贓
    物罪。公訴人漏未斟酌被告係於未搶得財物前即以強暴手段
    至使被害人不能抗拒始取得財物，並非為防護已到手之贓物
    始施強暴行為，而認被告如事實欄三所示之行為係犯刑法第
    329 條之準強盜罪，容有誤會，惟其基本事實同一，本院自
    應予審理，並變更其起訴法條。被告子○○就上開搶奪、強
    盜之犯行，與己○○間有犯意聯絡及行為分擔，其就上開行
    使偽造私文書及詐欺取財之犯行，與己○○或兼與壬○○亦
    有犯意聯絡及行為分擔，均為共同正犯。被告偽造簽名、指
    印之行為係偽造私文書之部分行為，其偽造私文書之低度行
    為，則為行使之高度行為吸收，均不另論罪。其先後有多次
    搶奪、強盜、行使偽造私文書、詐欺取財、詐欺得利及牙保
    贓物之犯行，均時間緊接，且各觸犯構成要件相同之罪名，
    顯均係基於概括犯意反覆為之，應各依修正前刑法第56 條
    連續犯之規定以一罪論，並均依法加重其刑。其所犯上開搶
    奪、行使偽造私文書、詐欺取財及詐欺得利等罪間，及所犯
    上開強盜、行使偽造私文書、詐欺取財及詐欺得利等罪間，
    有方法、結果之牽連關係，應依修正前刑法第55條之規定，
    各從一重之搶奪罪及強盜罪論處。被告所犯搶奪、強盜及牙
    保贓物三罪間，犯意各別，行為不同，應分論併罰之。被告
    有如事實欄一所載之犯罪科刑、執行情形，有臺灣高等法院
    被告前案紀錄表1 份在卷可按，其受有期徒刑之執行完畢後
    ，五年內再犯本件有期徒刑以上之罪，為累犯，應依修正前
    刑法第47條規定遞加重其刑。被告詐取行動電話門號SIM 卡
    撥打使用之犯情，業據檢察官於起訴書之「犯罪事實」欄內
    載明，就此自屬已起訴，雖檢察官漏引此部分應適用之法條
    ，然對已起訴之效力究不生影響，本院應予審判。爰審酌被
    告子○○搶奪、強盜、行使偽造私文書之次數，其搶奪、強
    盜及詐欺所得財物之價值，其冒名申請行動電話門號對電信
    公司及被冒名人所生之危害程度，及其犯後已坦承大部分犯
    行等一切情狀，各量處如主文所示之刑。又中華民國九十六
    年罪犯減刑條例已於96年7 月16日實施，因被告所犯牙保贓
    物罪部分合於減刑之要件，爰併依該條例第2 條第1 項第3
    款之規定減輕其刑。而修正前刑法第51條第5 款原規定：「
    數罪併罰，分別宣告其罪之刑，依左列各款定其應執行者：
    ‧‧‧五、宣告多數有期徒刑者，於各刑中之最長期以上，
    各刑合併之刑期以下，定其刑期。但不得逾二十年。」，修
    正後同條第5 款規定改為：「宣告多數有期徒刑者，於各刑
    中之最長期以上，各刑合併之刑期以下，定其刑期。但不得
    逾三十年。」，經比較結果，修正後之規定非較有利於被告
    ，依修正後刑法第2 條第1 項前段規定，此部分應依修正前
    刑法第51條第5 款之規定定其應執行刑。
六、如附表三應沒收物品欄所示偽造之簽名及指印，應依刑法第
    219 條規定宣告沒收。如附表三編號1 至5 所示偽造之行動
    電話門號申請書、服務契約書、切結書、代辦授權書及如附
    表三編號6 所示臺灣大哥大第三代行動通信業務服務申請書
    2 份之公司使用聯、銷售店使用聯於提出後，已屬各收繳之
    單位所有，非仍屬被告子○○或共犯所有，而如附表三編號
    6 所示臺灣大哥大第三代行動通信業務服務申請書2 份之客
    戶留存聯雖仍為共犯壬○○所有，但犯罪行為人為免留存跡
    證以致犯行敗露，必立即將之撕毀丟棄，堪認業已滅失，是
    上開文件均不予沒收。
據上論斷，應依刑事訴訟法第299 條第1 項前段、第300 條，修
正後刑法第2 條第1 項前段，刑法第325 條第1 項、第328 條第
1 項、第216 條、第210 條、第339 條第1 項、第2 項、第349
條第2 項、第219 條，修正前刑法第28條、第56條、第47條、第
55條、第33條第5 款、第51條第5 款，罰金罰鍰提高標準條例第
1 條前段，刑法施行法第1 條之1 第1 項、第2 項前段，中華民
國九十六年罪犯減刑條例第2 條第1 項第3 款、第7 條，判決如
主文。
本案經檢察官許曉微到庭執行職務。
中　　華　　民　　國　　96　　年　　7 　　月　　25　　日
            刑事第十一庭    審判長法  官  蔡榮澤
                                  法  官  紀凱峰
                                  法  官  魏于傑
上正本證明與原本無異。
如不服本判決，得於收受判決後10日內，向本院提出上訴狀。
                                  書記官  林怡君
中　　華　　民　　國　　96　　年　　8 　　月　　3 　　日
本案論罪科刑主要法條：
中華民國刑法第325條第1項
（普通搶奪罪）
意圖為自己或第三人不法之所有，而搶奪他人之動產者，處 6 月
以上 5 年以下有期徒刑。
中華民國刑法第328條第1項
（普通強盜罪）
意圖為自己或第三人不法之所有，以強暴、脅迫、藥劑、催眠術
或他法，至使不能抗拒，而取他人之物或使其交付者，為強盜罪
，處5 年以上有期徒刑。
中華民國刑法第339條
（普通詐欺罪）第1項
意圖為自己或第三人不法之所有，以詐術使人將本人或第三人之
物交付者，處5 年以下有期徒刑、拘役或科或併科1 千元以下罰
金。
以前項方法得財產上不法之利益或使第三人得之者，亦同。
中華民國刑法第349條第2項
（普通贓物罪）
搬運、寄藏、故買贓物或為牙保者，處 5 年以下有期徒刑、拘役
或科或併科 1 千元以下罰金。
中華民國刑法第210條
（偽造變造私文書罪）
偽造、變造私文書，足以生損害於公眾或他人者，處 5 年以下有
期徒刑。
中華民國刑法第216條
（行使偽造變造或登載不實之文書罪）
行使第 210 條至第 215 條之文書者，依偽造、變造文書或登載
不實事項或使登載不實事項之規定處斷。
附表一：
 ┌──┬─────┬────┬───┬───────────┬──────────┐
 │編號│ 犯罪時間 │犯罪地點│被害人│   犯罪手法           │ 所得財物           │                           │
 ├──┼─────┼────┼───┼───────────┼──────────┤
 │1   │95年2 月14│臺灣地區│黃香靈│己○○騎駛車號RVJ-232 │皮包1個，內有身分證1│
 │    │日凌晨某時│某不詳處│      │號機車搭載子○○，見黃│張、健保卡1 張等物。│
 │    │許        │所      │      │香靈在路旁行走，己○○│身分證及健保卡交由知│
 │    │          │        │      │即驅車靠近，趁黃香靈不│情之壬○○於如附表三│
 │    │          │        │      │及防備之際，由子○○自│編號1 所示之時、地，│
 │    │          │        │      │後方出手搶奪黃香靈所有│申辦行動電話門號並詐│
 │    │          │        │      │之皮包1 個，得手後，共│取專案行動電話。    │
 │    │          │        │      │乘上開機車離去。      │                    │
 ├──┼─────┼────┼───┼───────────┼──────────┤
 │2   │95年2 月20│桃園縣桃│辛○○│己○○騎駛車號RVJ-232 │咖啡色手提包 1個，內│
 │    │日晚間10時│園市北埔│      │號機車搭載子○○，見楊│有現金新臺幣（下同）│
 │    │35分許    │路21號前│      │子淇在路旁行走，己○○│二萬五千元、禮券約一│
 │    │          │        │      │即驅車靠近，趁辛○○不│萬元、行動電話1 支、│
 │    │          │        │      │及防備之際，由子○○自│身分證1 張、健保卡4 │
 │    │          │        │      │後方出手搶奪辛○○掛在│張、信用卡5 張、行照│
 │    │          │        │      │手腕上之咖啡色手提包1 │1 張、駕照1 張及手錶│
 │    │          │        │      │個，得手後，共乘上開機│1 只等財物。        │
 │    │          │        │      │車離去。              │                    │
 ├──┼─────┼────┼───┼───────────┼──────────┤
 │3   │95年2月25 │桃園縣桃│李姿儀│己○○騎駛車號RVJ-232 │LV波士頓手提包1 個，│
 │    │日上午5 時│園市復興│      │號機車搭載子○○，見李│內有現金約三百元、行│
 │    │許        │路與民權│      │姿儀在路旁行走，己○○│動電話1 支（NOKIA-26│
 │    │          │路之交岔│      │即驅車靠近，趁李姿儀不│50，序號000000000000│
 │    │          │路口附近│      │及防備之際，由子○○自│995 號）、身分證1 張│
 │    │          │        │      │後方出手搶奪李姿儀掛在│、健保卡1 張、行照1 │
 │    │          │        │      │手腕上之LV波士頓手提包│張、駕照1 張、鑰匙、│
 │    │          │        │      │1 個，得手後，共乘上開│化粧包等財物。搶得之│
 │    │          │        │      │機車離去。            │行動電話交由不知情之│
 │    │          │        │      │                      │友人陳志銘變賣。    │
 ├──┼─────┼────┼───┼───────────┼──────────┤
 │4   │95年3月13 │桃園縣桃│呂蕭柚│己○○騎駛車號RVJ-232 │紅色手提包1 個，內有│
 │    │日上午8 時│園市中正│棉    │號機車搭載子○○，見呂│現金六百餘元、美金六│
 │    │30分許    │一街與正│      │蕭柚棉在路旁行走，陳明│百元、港幣四千元、行│
 │    │          │康一街之│      │哲即驅車靠近，趁呂蕭柚│動電話1 支、身分證5 │
 │    │          │交岔路口│      │棉不及防備之際，由簡義│張、健保卡1 張、存摺│
 │    │          │附近    │      │員自後方出手搶奪呂蕭柚│及印章等財物。搶得之│
 │    │          │        │      │棉拿在手上之紅色手提包│甲○○○身分證及健保│
 │    │          │        │      │1 個，得手後，共乘上開│卡由己○○於如附表三│
 │    │          │        │      │機車離去。            │編號3、4所示之時、地│
 │    │          │        │      │                      │，持之申辦行動電話門│
 │    │          │        │      │                      │號並詐取專案行動電話│
 │    │          │        │      │                      │。                  │
 ├──┼─────┼────┼───┼───────────┼──────────┤
 │5   │95年3月22 │桃園縣桃│丙○○│己○○騎駛車號RVJ-232 │豹紋手提包1 個，內有│
 │    │日晚間10時│園市長春│      │號機車搭載子○○，見邱│現金四千餘元、禮券約│
 │    │40分許    │路與北埔│      │儀綸在路旁行走，己○○│七百元、行動電話1 支│
 │    │          │路之交岔│      │即驅車靠近，趁丙○○不│（NOKIA-7380，序號35│
 │    │          │路口附近│      │及防備之際，由子○○自│0000000000000 號）、│
 │    │          │        │      │後方出手搶奪丙○○掛在│身分證1 張、健保卡1 │
 │    │          │        │      │手上之豹紋手提包1 個，│張、駕照1 張、信用卡│
 │    │          │        │      │得手後，共乘上開機車離│、金融卡、零錢包及皮│
 │    │          │        │      │去。                  │夾等財物。          │
 ├──┼─────┼────┼───┼───────────┼──────────┤
 │6   │95年3月28 │桃園縣桃│丁○○│己○○騎駛車號RVJ-232 │淺紫色手提包1 個，內│
 │    │日上午8時 │園市長春│      │號機車搭載子○○，見邱│有現金約一萬四千餘元│
 │    │50分許    │路與力行│      │阿甘在路旁行走，己○○│、行動電話1 支、身分│
 │    │          │路之交岔│      │即驅車靠近，趁丁○○不│證1 張、健保卡1 張、│
 │    │          │路口附近│      │及防備之際，由子○○自│金元寶1 個等財物。搶│
 │    │          │        │      │後方出手搶奪丁○○揹在│得之丁○○身分證及健│
 │    │          │        │      │肩上之淺紫色手提包1 個│保卡由子○○於如附表│
 │    │          │        │      │，得手後，共乘上開機車│三編號5 所示之時、地│
 │    │          │        │      │離去。                │，持以申辦行動電話門│
 │    │          │        │      │                      │號並詐取專案行動電話│
 │    │          │        │      │                      │。                  │
 ├──┼─────┼────┼───┼───────────┼──────────┤
 │7   │95年3月29 │桃園縣桃│乙○○│己○○騎駛車號RVJ-232 │啡咖色手提包1 個，內│
 │    │日晚間6 時│園市力行│      │號機車搭載子○○，見李│有現金約三、四千元、│
 │    │20分許    │路77之6 │      │麗錚在路旁行走，己○○│行動電話2 支（MOTO-V│
 │    │          │號前    │      │即驅車靠近，趁乙○○不│220 ，序號0000000000│
 │    │          │        │      │及防備之際，由子○○自│52614 號；NOKIA-3310│
 │    │          │        │      │後方出手搶奪乙○○拿在│，序號0000000000000 │
 │    │          │        │      │手上之咖啡色手提包1 個│號）、身分證、信用卡│
 │    │          │        │      │，得手後，共乘上開機車│、金融卡、駕照、公司│
 │    │          │        │      │離去。                │金庫鑰匙等財物。搶得│
 │    │          │        │      │                      │之MOTO-V220 行動電話│
 │    │          │        │      │                      │交由不知情之陳志銘變│
 │    │          │        │      │                      │賣；搶得之NOKIA-3310│
 │    │          │        │      │                      │行動電話，交由壬○○│
 │    │          │        │      │                      │使用。              │
 ├──┼─────┼────┼───┼───────────┼──────────┤
 │8   │95年4月1日│桃園縣桃│癸○○│己○○騎駛車號LQN-535 │咖啡色手提包1 個，內│
 │    │下午1 時許│園市寶山│      │號機車搭載子○○，見簡│有現金約三萬一千五百│
 │    │          │街76號前│      │富美在路旁行走，己○○│元、行動電話1 支（SA│
 │    │          │        │      │即驅車靠近，趁癸○○不│MSUNG 牌，序號352288│
 │    │          │        │      │及防備之際，由子○○自│000 000000號）、駕照│
 │    │          │        │      │後方出手搶奪癸○○揹在│、信用卡、金融卡、健│
 │    │          │        │      │肩上之咖啡色手提包1 個│保卡、記事本等財物。│
 │    │          │        │      │，得手後，共乘上開機車│搶得之行動電話交由簡│
 │    │          │        │      │離去。                │義員使用。          │
 └──┴─────┴────┴───┴───────────┴──────────┘
 附表二：
 ┌──┬────┬─────┬───┬───────────┬──────────┐
 │編號│犯罪時間│犯罪地點  │被害人│   犯罪手法           │ 所得財物           │                           │
 ├──┼────┼─────┼───┼───────────┼──────────┤
 │1   │95年3 月│桃園縣桃園│庚○○│己○○騎駛車號RVJ─232│黑色手提包1 個，內有│
 │    │19日上午│市○○路與│      │號機車搭載子○○，見曾│現金五千餘元、行動電│
 │    │5 時40分│博愛路之交│      │桂珍在路旁行走，己○○│話2 支（MOTO-V175 ，│
 │    │許      │岔路口附近│      │即驅車靠近，其二人原欲│序號000000000000000 │
 │    │        │          │      │趁庚○○不及防備之際，│號；MOTO-V188 ，序號│
 │    │        │          │      │由子○○自後方出手搶奪│000000000000000 號）│
 │    │        │          │      │庚○○揹在肩上之黑色手│、身分證1 張、健保卡│
 │    │        │          │      │提包，惟遭庚○○奮力抵│1 張、手錶1 只、駕照│
 │    │        │          │      │抗，想將手提包拉回，簡│、信用卡、禮券、壽險│
 │    │        │          │      │義員及己○○乃提升搶奪│證、鑰匙等財物。搶得│
 │    │        │          │      │之犯意為強盜之犯意，由│之行動電話2 支由簡義│
 │    │        │          │      │子○○強行拉扯該手提包│員變賣；搶得之身分證│
 │    │        │          │      │，己○○則繼續加速驅車│及健保卡由己○○於如│
 │    │        │          │      │前進，迫使庚○○跟著機│附表三編號2 所示之時│
 │    │        │          │      │車向前跑，庚○○跑行約│、地，持之申辦行動電│
 │    │        │          │      │20公尺後，終因趕不上機│話門號並詐取專案行動│
 │    │        │          │      │車之速度而鬆手跌倒，且│電話。              │
 │    │        │          │      │受有左手臂、左前胸及左│                    │
 │    │        │          │      │下腹部挫傷之傷害，簡義│                    │
 │    │        │          │      │員與己○○取得手提包後│                    │
 │    │        │          │      │即共乘上開機車揚長而去│                    │
 │    │        │          │      │。                    │                    │
 ├──┼────┼─────┼───┼───────────┼──────────┤
 │2   │95年4月1│桃園縣桃園│戊○○│己○○騎駛車號LQN─535│藍色手提包1 個，內有│
 │    │日晚間10│市○○路84│      │號機車搭載子○○，見莊│現金二千元、身分證1 │
 │    │時30分許│號前      │      │瑩芝在路旁行走，己○○│張、健保卡1 張、信用│
 │    │        │          │      │即驅車靠近，原欲趁莊瑩│卡2 張、駕照1 張、皮│
 │    │        │          │      │芝不及防備之際，由簡義│夾1 只及鑰匙1 串等財│
 │    │        │          │      │員自後方出手搶奪戊○○│物。搶得之身分證及健│
 │    │        │          │      │勾在手肘處之藍色手提包│保卡交由知情之壬○○│
 │    │        │          │      │，惟遭戊○○奮力抵抗，│於如附表三編號6 所示│
 │    │        │          │      │想將手提包拉回，子○○│之時、地，持之申辦行│
 │    │        │          │      │及己○○乃提升搶奪之犯│動電話門號並詐取專案│
 │    │        │          │      │意為強盜之犯意，由簡義│行動電話。          │
 │    │        │          │      │員強行拉扯該手提包，陳│                    │
 │    │        │          │      │明哲則繼續加速驅車前進│                    │
 │    │        │          │      │，以此強暴方式，拖行莊│                    │
 │    │        │          │      │瑩芝約5 公尺，至戊○○│                    │
 │    │        │          │      │不能抗拒而放開其所有之│                    │
 │    │        │          │      │手提包，且受有頭部紅腫│                    │
 │    │        │          │      │、膝蓋及腳踝挫傷之傷害│                    │
 │    │        │          │      │，子○○與己○○取得財│                    │
 │    │        │          │      │物後即共乘上開機車揚長│                    │
 │    │        │          │      │而去。                │                    │
 └──┴────┴─────┴───┴───────────┴──────────┘
 附表三：
 ┌─┬───┬──┬────┬───┬──────────────┬────────┐
 │編│行為人│犯罪│犯罪地點│被冒用│   犯罪手法                 │應沒收物品      │                           │
 │號│      │時間│        │名義人│                            │                │                           │
 ├─┼───┼──┼────┼───┼──────────────┼────────┤
 │1 │子○○│95年│桃園縣桃│黃香靈│子○○與己○○共同搶得如附表│遠傳高用量促銷專│
 │  │己○○│2 月│園市民生│      │一編號1 所示之黃香靈所有之身│案765-imode 手機│
 │  │壬○○│14日│路466 號│      │分證及健保卡後，推由壬○○持│行動電話服務申請│
 │  │      │    │之「遠傳│      │上開證件，冒用黃香靈之名義，│書、遠傳電信股份│
 │  │      │    │電信桃園│      │向遠傳公司申請行動電話門號並│有限公司行動電話│
 │  │      │    │朝陽特約│      │詐取專案行動電話使用，且在遠│服務契約及切結書│
 │  │      │    │服務中心│      │傳高用量促銷專案765-imode 手│上偽造之「黃香靈│
 │  │      │    │」      │      │機行動電話服務申請書2 份及遠│」簽名共7 枚及指│
 │  │      │    │        │      │傳電信股份有限公司行動電話服│印共2 枚。      │
 │  │      │    │        │      │務契約1 份及切結書1 份上，偽│                │
 │  │      │    │        │      │簽「黃香靈」之簽名共7 枚及按│                │
 │  │      │    │        │      │捺指印共2 枚，而偽造用以表彰│                │
 │  │      │    │        │      │黃香靈本人申請行動電話門號及│                │
 │  │      │    │        │      │搭配專案手機使用之私文書後，│                │
 │  │      │    │        │      │交予該特約服務中心之不知情店│                │
 │  │      │    │        │      │員而加以行使，使該店員誤信戴│                │
 │  │      │    │        │      │惠萍為申請人本人而陷於錯誤，│                │
 │  │      │    │        │      │交付門號0000000000號及093666│                │
 │  │      │    │        │      │7348號之SIM 卡各1 枚及專案行│                │
 │  │      │    │        │      │動電話2 支予壬○○，壬○○、│                │
 │  │      │    │        │      │己○○及子○○取得上開物品後│                │
 │  │      │    │        │      │，旋即將行動電話變賣換取現金│                │
 │  │      │    │        │      │共同花用，另由己○○、子○○│                │
 │  │      │    │        │      │各取得SIM 卡1 枚，子○○並利│                │
 │  │      │    │        │      │用所分得之SIM 卡供撥打使用，│                │
 │  │      │    │        │      │詐取免付費使用門號與他人通訊│                │
 │  │      │    │        │      │聯絡之不法利益。            │                │
 ├─┼───┼──┼────┼───┼──────────────┼────────┤
 │2 │子○○│95年│桃園縣桃│庚○○│子○○及己○○共同搶得如附表│和信電訊行動電話│
 │  │己○○│3 月│園市民生│      │二編號1 所示庚○○之身分證及│門號申請代辦授權│
 │  │      │19日│路466號 │      │健保卡後，推由己○○持上開證│書及遠傳行動電話│
 │  │      │    │之「和信│      │件，偽以經庚○○同意授權代為│門號申請代辦授權│
 │  │      │    │電訊桃園│      │處理申辦行動電話門號，向遠傳│書上偽造之「曾桂│
 │  │      │    │朝陽特約│      │公司及和信公司申請行動電話門│珍」簽名各1 枚。│
 │  │      │    │服務中心│      │號並詐取行動電話使用，且冒用│                │
 │  │      │    │」及「遠│      │庚○○之名義，在和信電訊行動│                │
 │  │      │    │傳電信桃│      │電話門號申請代辦授權書1 份及│                │
 │  │      │    │園朝陽特│      │遠傳行動電話門號申請代辦授權│                │
 │  │      │    │約服務中│      │書1 份上，各偽造「庚○○」之│                │
 │  │      │    │心」    │      │簽名各1 枚，而偽造用以表彰曾│                │
 │  │      │    │        │      │桂珍同意己○○代為申辦行動電│                │
 │  │      │    │        │      │話門號使用之私文書後，交予該│                │
 │  │      │    │        │      │特約服務中心之不知情店員而加│                │
 │  │      │    │        │      │以行使，使該店員誤信己○○已│                │
 │  │      │    │        │      │得申請人本人之授權而陷於錯誤│                │
 │  │      │    │        │      │，交付門號0000000000號及0955│                │
 │  │      │    │        │      │644370號之SIM 卡各1 枚及專案│                │
 │  │      │    │        │      │行動電話2 支予己○○，己○○│                │
 │  │      │    │        │      │及子○○取得上開物品後，旋即│                │
 │  │      │    │        │      │將行動電話變賣換取現金共同花│                │
 │  │      │    │        │      │用，另由己○○、子○○各取得│                │
 │  │      │    │        │      │SIM 卡1 枚，子○○並利用所分│                │
 │  │      │    │        │      │得之SIM 卡撥打使用，詐取免付│                │
 │  │      │    │        │      │費使用門號與他人通訊聯絡之不│                │
 │  │      │    │        │      │法利益。                    │                │
 ├─┼───┼──┼────┼───┼──────────────┼────────┤
 │3 │子○○│95年│桃園縣桃│呂蕭柚│子○○及己○○共同搶得如附表│                │
 │  │己○○│3 月│園市民生│棉    │一編號4 所示甲○○○之身分證│                │
 │  │      │20日│路466號 │      │及健保卡後，推由己○○持上開│                │
 │  │      │    │之「遠傳│      │證件，偽以經甲○○○同意授權│                │
 │  │      │    │電信桃園│      │代為處理申辦行動電話門號，向│                │
 │  │      │    │朝陽特約│      │遠傳公司申請行動電話門號並詐│                │
 │  │      │    │服務中心│      │取專案手機使用，並冒用呂蕭柚│                │
 │  │      │    │」      │      │棉之名義偽造遠傳行動電話門號│                │
 │  │      │    │        │      │申請代辦授權書1 份，用以表彰│                │
 │  │      │    │        │      │甲○○○同意己○○代為申辦行│                │
 │  │      │    │        │      │動電話門號使用之意思，再交予│                │
 │  │      │    │        │      │該特約服務中心之店員而加以行│                │
 │  │      │    │        │      │使，使該店員誤信己○○已得申│                │
 │  │      │    │        │      │請人本人之授權而陷於錯誤，交│                │
 │  │      │    │        │      │付門號0000000000號SIM 卡1 枚│                │
 │  │      │    │        │      │及專案行動電話1 支予己○○。│                │
 │  │      │    │        │      │己○○、子○○取得上開物品及│                │
 │  │      │    │        │      │如編號4 所示之行動電話、SIM │                │
 │  │      │    │        │      │卡後，旋即將行動電話變賣換取│                │
 │  │      │    │        │      │現金共同花用，另由己○○、簡│                │
 │  │      │    │        │      │義員各分得SIM 卡1 枚，子○○│                │
 │  │      │    │        │      │並利用分得之SIM 撥打使用，詐│                │
 │  │      │    │        │      │取免付費使用門號與他人通訊聯│                │
 │  │      │    │        │      │絡之不法利益。              │                │
 ├─┼───┼──┼────┼───┼──────────────┼────────┤
 │4 │子○○│95年│桃園縣桃│呂蕭柚│子○○及己○○共同搶得如附表│和信電訊行動電話│
 │  │己○○│3 月│園市民生│棉    │一編號4 所示甲○○○之身分證│門號申請代辦授權│
 │  │      │24日│路 466號│      │及健保卡後，推由己○○持上開│書上偽造之「呂蕭│
 │  │      │    │之「和信│      │證件，偽以經甲○○○同意授權│柚棉」簽名1 枚。│
 │  │      │    │電訊桃園│      │代為處理申辦行動電話門號，向│                │
 │  │      │    │朝陽特約│      │和信公司申請行動電話門號並詐│                │
 │  │      │    │服務中心│      │取專案手機使用，且冒用呂蕭柚│                │
 │  │      │    │」。    │      │棉之名義，在和信電訊行動電話│                │
 │  │      │    │        │      │門號申請代辦授權書1 份上，偽│                │
 │  │      │    │        │      │造「甲○○○」之簽名1 枚，而│                │
 │  │      │    │        │      │偽造用以表彰甲○○○同意陳明│                │
 │  │      │    │        │      │哲代為申辦行動電話門號使用之│                │
 │  │      │    │        │      │私文書後，交予該特約服務中心│                │
 │  │      │    │        │      │之不知情店員而加以行使，使該│                │
 │  │      │    │        │      │店員誤信己○○已得申請人本人│                │
 │  │      │    │        │      │之授權而陷於錯誤，交付門號09│                │
 │  │      │    │        │      │00000000號之SIM 卡1 枚及專案│                │
 │  │      │    │        │      │行動電話1 支予己○○。己○○│                │
 │  │      │    │        │      │、子○○取得上開物品及如編號│                │
 │  │      │    │        │      │3 所示之行動電話、SIM 卡後，│                │
 │  │      │    │        │      │旋即將行動電話變賣換取現金共│                │
 │  │      │    │        │      │同花用，另由己○○、子○○各│                │
 │  │      │    │        │      │分得SIM 卡1 枚，子○○並利用│                │
 │  │      │    │        │      │分得之SIM 撥打使用，詐取免付│                │
 │  │      │    │        │      │費使用門號與他人通訊聯絡之不│                │
 │  │      │    │        │      │法利益。                    │                │
 ├─┼───┼──┼────┼───┼──────────────┼────────┤
 │5 │子○○│95年│桃園縣桃│丁○○│子○○及己○○共同搶得如附表│和信電訊行動電話│
 │  │己○○│4 月│園市民生│      │一編號6 所示丁○○之身分證及│門號申請代辦授權│
 │  │      │1 日│路 466號│      │健保卡後，推由子○○持上開證│書上偽造之「邱阿│
 │  │      │    │之「和信│      │件，偽以經丁○○同意授權代為│甘」簽名1 枚。  │
 │  │      │    │電訊桃園│      │處理申辦行動電話門號，向和信│                │
 │  │      │    │朝陽特約│      │公司申請行動電話門號並詐取專│                │
 │  │      │    │服務中心│      │案手機使用，且冒用丁○○之名│                │
 │  │      │    │」。    │      │義，在和信電訊行動電話門號申│                │
 │  │      │    │        │      │請代辦授權書1 份上，偽造「邱│                │
 │  │      │    │        │      │阿甘」之簽名1 枚，偽造用以表│                │
 │  │      │    │        │      │彰丁○○同意子○○代為申辦行│                │
 │  │      │    │        │      │動電話門號使用之私文書後，交│                │
 │  │      │    │        │      │予該特約服務中心之不知情店員│                │
 │  │      │    │        │      │而加以行使，使該店員誤信簡義│                │
 │  │      │    │        │      │員已得申請人本人之授權而陷於│                │
 │  │      │    │        │      │錯誤，交付門號0000000000號之│                │
 │  │      │    │        │      │SIM 卡1 枚及專案行動電話1 支│                │
 │  │      │    │        │      │予子○○。子○○及己○○取得│                │
 │  │      │    │        │      │上開物品後，旋即將行動電話變│                │
 │  │      │    │        │      │賣換取現金共同花用，SIM 卡則│                │
 │  │      │    │        │      │分由其中1 人取得。          │                │
 ├─┼───┼──┼────┼───┼──────────────┼────────┤
 │6 │子○○│95年│桃園縣桃│戊○○│子○○及己○○共同搶得如附表│臺灣大哥大第三代│
 │  │己○○│4 月│園市之「│      │二編號2 所示戊○○之身分證及│行動通信業務服務│
 │  │壬○○│2 日│臺灣大哥│      │健保卡後，推由壬○○持上開證│申請書2 式6 份上│
 │  │      │    │大股份有│      │件，冒用戊○○名義，向臺哥大│偽造之「戊○○」│
 │  │      │    │限公司桃│      │公司申請行動電話門號並詐取專│簽名共6 枚。    │
 │  │      │    │園中正特│      │案手機使用，且在臺灣大哥大第│                │
 │  │      │    │約服務中│      │三代行動通信業務服務申請書2 │                │
 │  │      │    │心」。  │      │份之公司使用聯上偽造「戊○○│                │
 │  │      │    │        │      │」之簽名各1 枚，並因複寫而偽│                │
 │  │      │    │        │      │造簽名至客戶留存聯及銷售店使│                │
 │  │      │    │        │      │用聯上，同時偽造完成2 式6 份│                │
 │  │      │    │        │      │之申請書，用以表彰戊○○本人│                │
 │  │      │    │        │      │申請行動電話門號並領取專案手│                │
 │  │      │    │        │      │機使用之私文書後，交予該特約│                │
 │  │      │    │        │      │服務中心之不知情店員而加以行│                │
 │  │      │    │        │      │使，使該店員誤信壬○○為申請│                │
 │  │      │    │        │      │人本人而陷於錯誤，交付門號09│                │
 │  │      │    │        │      │00000000號及0000000000號之行│                │
 │  │      │    │        │      │動電話SIM 卡各1 枚及專案行動│                │
 │  │      │    │        │      │電話1 支予壬○○。子○○等人│                │
 │  │      │    │        │      │取得上開物品後，旋即將手機變│                │
 │  │      │    │        │      │賣換取現金共同花用，另由簡義│                │
 │  │      │    │        │      │員、己○○各分得SIM 卡1 枚，│                │
 │  │      │    │        │      │子○○並利用並利用分得之SIM │                │
 │  │      │    │        │      │撥打使用，詐取免付費使用門號│                │
 │  │      │    │        │      │與他人通訊聯絡之不法利益。  │                │
 └─┴───┴──┴────┴───┴──────────────┴────────┘
